# Ata da 5ª Reunião com POs
 
<p align="justify"><b>Data:</b> 20/07/2022</p>
<p align="justify"><b>Horário:</b> 12:00h às 13h</p>
 
### Integrantes presentes
- Bruna Almeida
- Bruno Carmo
- Damarcones Porto
- Estevão Reis
- Gabriel Batalha
- Gustavo Duarte
- Itallo Gravina
- João Pedro
- Luis Bruno
- Marcos Vinícius
- Caio (PO)
- Alexandre (PO)
- Marcus Figueiredo (PO)
 
### Pautas
- <p align="justify">Apresentação do Backlog, Roadmap e repositórios criados</p>
- <p align="justify">Validação da identidade visual e do protótipo de alta fidelidade</p>
 
### O que foi feito
- <p align="justify">Primeiramente, foi mostrado todo o Backlog criado, inicialmente composto por 4 épicos, 12 features e 34 histórias de usuário. Em seguida, foi apresentado o Roadmap e os repositórios, mostrando os links onde os POs podem acompanhar o andamento do projeto.</p>
- <p align="justify">Após isso, mostrado o manual de identidade visual e também o protótipo de alta fidelidade e então foi solicitado uma  validação de ambas, e os seguintes assuntos foram abordados: </p>
      - <p align="justify">Elogio em parte do entendimento do projeto e da usabilidade do sistema</p>
      - <p align="justify">Alteração de cor</p>
      - <p align="justify">Criação de um campo de granularidade</p>

- <p align="justify">Em conversa conjunta, a equipe definiu que esses pontos levantados serão trabalhados e um protótipo modificado iria ser disponibilizado ainda essa semana para uma nova validação mais rápida via canal do Discord, com os POs. Além disso, ficou marcado uma reunião para validação das histórias de usuário para a equipe iniciar o desenvolvimento a partir delas.</p>
 

